【裁判字號】    92,易,1955
【裁判日期】    920829
【裁判案由】    傷害
【裁判全文】
臺灣臺中地方法院刑事判決                        九十二年度易字第一九五五號
    公  訴  人  臺灣臺中地方法院檢察署檢察官
    被      告  甲○○
右列被告因傷害案件，經檢察官提起公訴（九十二年度偵字第二六七二號），本院判
決如左：
    主  文
甲○○過失傷害人，處拘役肆拾日，如易科罰金，以參佰元折算壹日。
    事  實
一、甲○○居住於臺中市○○區○○路一段二七巷三八號，而乙○○則居住於同巷三
    十九號，二人係鄰居關係。民國九十一年五月八日下午三時許，甲○○因家中進
    行裝潢，而將櫥櫃堆放在乙○○家門口，致妨礙乙○○之出入，雙方因而發生爭
    執，乙○○之丈夫丙○○出來與甲○○爭執，二人互持鐵棍、鐵條比劃，甲○○
    見及乙○○站在旁邊，能預見其揮動自己所有之鐵條一支，會傷及乙○○，但確
    信不會發生傷害之事，仍揮動該鐵條一支，因而過失傷害乙○○之頭部，致乙○
    ○受有頭部外傷併左側頭皮裂傷三公分、疑腦震盪之傷害。
二、案經乙○○訴由臺灣臺中地方法院檢察署檢察官偵查起訴。
    理  由
一、訊據被告甲○○對其於右揭時地，因過失傷害告訴人乙○○，致其受有頭部外傷
    併左側頭皮裂傷三公分、疑腦震盪之傷害等情，據其於偵查及本院審理時供述明
    確，核與證人即被告之妻林淑緞、鄰居陳文典、到場處理之警員林滿龍、林家宏
    於偵查時之陳述相符，復有私立中國醫藥學院附設醫院診斷證明書一份存卷可稽
    ，被告上開自白與事實相符，其右揭過失傷害之犯行，洵堪認定。
二、核被告所為係犯刑法第二百八十四條第一項之過失傷害罪。公訴意旨認被告係犯
    刑法第二百七十七條第一項之普通傷害罪，尚有未洽，惟起訴基本社會事實同一
    ，應變更起訴法條。爰審酌被告之過失傷害行為，造成告訴人所受之傷害非輕，
    惟念及被告犯後坦承犯行，尚有悔意，被告並無前科，素行良好，有臺灣高等法
    院被告全國前案紀錄表一份存卷可按，被告犯後亦多次欲與告訴人和解，惟因告
    訴人堅持不願意而作罷等一切情狀，量處如主文所示之刑，並諭知易科罰金之折
    算標準。被告過失傷害所用之鐵條一支，未據扣案且形體不明，為免日後執行困
    難，爰不為沒收之宣告，併予敘明。
據上論斷，應依刑事訴訟法第二百九十九條第一項前段、第三百條，刑法第二百八十
四條第一項、第四十一條第一項前段，罰金罰鍰提高標準條例第一條前段、第二條，
判決如主文。
本案經檢察官到庭執行職務
中      華      民      國      九十二      年    八    月    二十九    日
                                臺灣臺中地方法院刑事第四庭
                                        法  官    楊  真  明
右正本證明與原本無異。
如不服本判決，應於送達後十日內向本院提出上訴狀（須附繕本），上訴於臺灣高等
法院臺中分院。
                                        書記官
中      華      民      國      九十二      年    八    月    二十九    日
附錄本判決論罪科刑法條
中華民國刑法第二百八十四條第一項：
  因過失傷害人者，處六月以下有期徒刑、拘役或五百元以下罰金，致重傷者，處一
  年以下有期徒刑、拘役或五百元以下罰金。


司法院資訊處製作；財團法人民間司法改革基金會備份。
